【裁判字號】    96,訴,1136
【裁判日期】    971231
【裁判案由】    公共危險等
【裁判全文】
臺灣臺南地方法院刑事判決              96年度訴字第1136號
公  訴  人  臺灣臺南地方法院檢察署檢察官
被      告  乙○○
                    （另案於臺灣臺南監獄臺南分監執行中）
上列被告因竊盜案件，經檢察官依通常程序起訴（九十六年度偵
字第一０二一九號、九十六年營偵字第一０五二號），被告於本
院準備程序進行中，先就被訴事實為有罪之陳述，經本院裁定進
行簡式審判程序，判決如下：
    主  文
乙○○共同攜帶兇器竊盜，累犯，處有期徒刑壹年，減為有期徒
刑陸月，扣案如附表壹所示之物均沒收；又結夥三人以上，攜帶
兇器竊盜，累犯，處有期徒刑壹年，減為有期徒刑陸月，扣案如
附表貳所示之物均沒收。應執行有期徒刑拾月。扣案如附表壹、
貳所示之物均沒收。
    事實及理由
一、按除簡式審判程序、簡易程序及刑事訴訟法第三百七十六條
    第一款、第二款所列之罪之案件外，第一審應行合議審判；
    次按除被告所犯為死刑、無期徒刑、最輕本刑為三年以上有
    期徒刑之罪或高等法院管轄第一審案件者外，於法院行準備
    程序進行中，被告先就被訴事實為有罪之陳述時，審判長得
    告知被告簡式審判程序之旨，並聽取當事人、代理人、辯護
    人及輔佐人之意見後，裁定進行簡式審判程序，刑事訴訟法
    第二百七十三條之一第一項及二百八十四條之一分別定有明
    文。查本件被告乙○○所為刑法第三百二十一條第一項第三
    款、第四款加重竊盜罪及刑法第一百八十八條妨害電氣事業
    罪，除係犯死刑、無期徒刑、最輕本刑為三年以上有期徒刑
    以外之罪，亦為刑事訴訟法第三百七十六條第二款之罪之案
    件，其於本院以獨任法官行準備程序中就被訴事實為有罪之
    陳述，經告知簡式審判程序之旨，並聽取公訴人、被告之意
    見後，本院認為適宜進行簡式審判程序，依刑事訴訟法第二
    百七十三條之二、第一百五十九條第二項之規定，不適用傳
    聞法則有關限制證據能力之相關規定；並得依同法第三百十
    條之二準用第四百五十四條之規定製作略式判決書（僅記載
    「證據名稱」），合先敘明。
二、本件犯罪事實為：被告乙○○於民國（下同）九十二年間，
    因違反毒品危害防制條例案件，經本院以九十一年度訴字第
    一一五一號判決判處有期徒刑十月確定，於九十三年十月三
    十一日執行完畢出監。詎其仍不知悔改，先後為下列犯行：
（一）、被告乙○○與姓名年籍不詳、綽號「昌仔」之成年男子
        共同基於意圖為自己不法所有之犯意聯絡，於九十五年
        七月三十一日凌晨三時許，由被告乙○○駕駛其父親楊
        仕賢所有之車號ＵＰ－４２４９號自小客車搭載「昌仔
        」，前往臺南縣西港鄉○○村○○段一四三九號附近（
        金砂高幹七一左八起），先以客觀上可為兇器使用之電
        纜剪剪斷臺灣電力公司地下低壓電線電源，以緊繩器緊
        鎖電纜線，再以拉繩勾於上開自小客車後方扣環，強拉
        地下電纜線出地面，再以油壓剪剪成數小段後，搬運上
        車離去。嗣經警於同日上午七時許，循線至被告乙○○
        位於臺南縣七股鄉大潭村四一之七號住處，當場查獲如
        附表一所示之物，並於屋後草叢查獲臺灣電力公司遭竊
        之電纜線三綑（共一百一十五點六公斤，業已發還被害
        人甲○○）。
（二）、被告乙○○復與年籍姓名不詳、綽號「阿榮」、「小蘭
        」之成年男、女子，共同基於意圖為自己不法所有之犯
        意聯絡，於九十五年九月九日凌晨四時許，在嘉義縣太
        保市○○○○道路５Ｋ６００處至５Ｋ１８０處，由被
        告乙○○駕駛車號ＵＰ－４２４９號自小客車載同「阿
        榮」、「小蘭」，持客觀上可為兇器使用之剪刀、鐵
        等物，由被告乙○○持鐵剪下車，以開箱器打開臺灣電
        力公司之地面涵蓋，剪斷臺灣電力公司所有之電纜線一
        端，再將另端綁於上開自小客車後之拉繩器，以自小客
        車之動力將電纜線拉出，被告乙○○再將電纜線剪成小
        段，「阿榮」即負則搬運上車，「小蘭」則在旁把風，
        以此方式竊取電纜線，並將竊得電纜線放置路旁，分成
        四次售予周宗賢（另行提起公訴），第一次得款新臺幣
        （下同）二萬七千元，乙○○分得二萬元，「阿榮」、
        「小蘭」共分得七千元。第二次售予周宗賢，得款二萬
        四千元，乙○○分得一萬八千元，「阿榮」、「小蘭」
        共分得六千元。第三次前往收取時電纜線已不見。第四
        次售予周宗賢，得款二萬五千元，乙○○分得一萬九千
        元，「阿榮」、「小蘭」共分得六千元。嗣經警於九十
        五年九月十三日下午二時三十分許，在乙○○所藏匿之
        臺南縣麻豆鎮麻口里麻豆口八一之一號查獲，並自乙○
        ○所駕駛之車號ＵＰ－４２４９號自小客車上，扣得如
        附表二所示之物，始循線查知上情。
三、前項犯罪事實，有下列事證足資證明：
（一）、被告乙○○於本院審理時之自白；
（二）、被害人甲○○、丙○○、戊○○於警詢及本院審理時之
        指述；
（三）、扣案如附表一、二所示之物；
（四）、臺南縣警察局學甲分局贓物認領保管單及贓物認領保管
        單各一紙；
（五）、現場指認及查獲照片四十二張；
        本件事證明確，被告之犯行，堪以認定。
四、按攜帶兇器加重竊盜罪所謂之兇器，其種類並無限制，凡客
    觀上足對人之生命、身體、安全構成威脅，具有危險性之兇
    器均屬之，且祇須行竊時攜帶此種具有危險性之兇器為已足
    ，並不以攜帶之初有行兇之意圖為必要（最高法院七十九年
    臺上字第五二五三號著有判例要旨可資參照）。是被告乙○
    ○就本件竊盜所用如附表一、二所示之工具，除非屬金屬材
    質之物品外，其餘均屬金屬材質、質地堅硬且銳利，可供人
    持以對外攻擊，如用以施暴、脅迫、甚或單純抵抗，依一般
    社會觀念，足以對人之身體、生命構成威脅，客觀上即具有
    危險性，自係屬兇器無疑。核被告乙○○於犯罪事實欄（一
    ）所為，係犯刑法第三百二十一條第一項第三款攜帶兇器竊
    盜罪及同法第一百八十八條之妨害電氣事業罪；於犯罪事實
    欄（二）所為，係犯刑法第三百二十一條第一項第三款、第
    四款之結夥三人、攜帶兇器竊盜罪及同法第一百八十八條之
    妨害電氣事業罪。被告乙○○就本件犯罪事實欄所載（一）
    及（二）犯行，分別與姓名年籍不詳綽號「昌仔」及「阿榮
    」、「小蘭」，有犯意之聯絡及行為之分擔，均為共同正犯
    。被告乙○○前開犯罪事實欄（一）、（二）所犯之加重竊
    盜罪與妨害電氣事業罪間，均係以一行為觸犯上開二罪名，
    為想像競合犯，應依刑法第五十五條前段之規定，均從一重
    之加重竊盜罪處斷。又前開二罪間，犯意個別，應予分論併
    罰。查被告乙○○於九十二年間，因違反毒品危害防制條例
    案件，經本院以九十一年度訴字第一一五一號判決判處有期
    徒刑十月確定，於九十三年十月三十一日執行完畢出監，此
    有臺灣高等法院被告前案紀錄表一紙在卷可參，其受有期徒
    刑執行完畢，於五年以內故意再犯本件最重本刑為有期徒刑
    以上之罪，為累犯，應依刑法第四十七條第一項規定，加重
    其刑。爰審酌被告身強力壯，四肢健全，竟不循正當途徑賺
    取生活所需，貪圖不法利益，復攜帶兇器行竊，對他人生命
    、身體安全危害非輕，且妨害公用電力事業之供電，致公眾
    不能享受其利益，益見其法紀觀念淡薄，並參酌其犯罪動機
    、犯罪手段、所犯件數及所竊財物之價值非微，惟念及其犯
    後尚知坦承犯行避免訴訟資源嚴重浪費，犯後態度尚稱良好
    等一切情狀，分別量處如主文所示之刑。按犯罪在中華民國
    九十六年四月二十四日以前者，除本條例另有規定外，經判
    處有期徒刑、拘役或罰金者，減其刑期或金額二分之一（中
    華民國九十六年罪犯減刑條例第二條第一項第三款參照），
    又按依本條例應減刑之罪，未經判決確定者，於裁判時，減
    其宣告刑。依其項規定裁判時，應於判決主文同時諭知其宣
    告刑及減得之刑（中華民國九十六年罪犯減刑條例第七條參
    照）。查被告行為後，中華民國九十六年罪犯減刑條例於九
    十六年六月十五日通過，於九十六年七月十六日施行，被告
    犯罪在九十六年四月二十四日以前，合於同條例第二條第一
    項之規定，爰依中華民國九十六年罪犯減刑條例第二條第一
    項第三款及第七條之規定，應將其宣告刑減二分之一，並定
    其應執行之刑，惟因被告此部分之刑度合併定其應執行之刑
    後，業已不得諭知易科罰金，爰於減刑後，不另諭知易科罰
    金之折算標準。
五、扣案如附表一、二所示之物，為被告乙○○所有供犯本案所
    用之物，業據其供明在卷可按，爰依刑法第三十八條第一項
    第二款之規定宣告沒收。
六、公訴意旨雖請求依竊盜犯贓物犯保安處分條例第三條第一項
    之規定，諭知被告於刑之執行前，令入勞動場所強制工作等
    情。然查本件二次竊盜犯行，經中華民國九十六年罪犯減刑
    條例之適用，並合併定其應執行刑後，因減刑之故，實無從
    宣告一年以上之有期徒刑，故本院量處如主文所示之刑，以
    符罪刑相當原則，從而已無從依竊盜犯贓物犯保安處分條例
    第三條第一項、第二條第四項宣告保安處分，經參酌比例原
    則中之必要性原則及罪刑相當性原則後，本院認前開宣告之
    刑，已足收懲戒警惕之效，而無交付強制工作處分之必要，
    附此敘明。
據上論斷，應依刑事訴訟法第二百七十三條之一第一項、第二百
八十四條之一、第二百九十九條第一項前段、第三百十條之二、
第四百五十四條第二項，刑法第二十八條、第三百二十一條第一
項第三款、第四款、第一百八十八條、第五十五條前段、第四十
七條第一項、第三十八條第一項第二款，刑法施行法第一條之一
，中華民國九十六年罪犯減刑條例第二條第一項第三款、第七條
，判決如主文。
本案經檢察官丁○○到庭執行職務。
中    華    民    國    97    年    12    月    31    日
                刑事第十三庭    法  官  黃翰義
以上正本證明與原本無異。
如不服本判決應於收受本判決後10日內向本院提出上訴書狀，並
應敘述具體理由。如未敘述上訴理由者，應於上訴期間屆滿後20
日內向本院補提理由書狀（均須按他造當事人之人數附繕本）「
切勿逕送上級法院」。
                                書記官  謝文心
中    華    民    國    97    年    12    月    31    日
附錄本案論罪科刑法條全文：
中華民國刑法第321條（加重竊盜罪）
犯竊盜罪而有左列情形之一者，處 6 月以上、 5 年以下有期徒
刑：
一  於夜間侵入住宅或有人居住之建築物、船艦或隱匿其內而犯
    之者。
二  毀越門扇、牆垣或其他安全設備而犯之者。
三  攜帶兇器而犯之者。
四  結夥三人以上而犯之者。
五  乘火災、水災或其他災害之際而犯之者。
六  在車站或埠頭而犯之者。
前項之未遂犯罰之。
中華民國刑法第188條（妨害公用事業罪）
妨害鐵路、郵務、電報、電話或供公眾之用水、電氣、煤氣事業
者，處5年以下有期徒刑拘役或5百元以下罰金。
┌─────────────────┐
│附表一：                          │
├──┬────────┬─────┤
│編號│扣案物名稱      │數量      │
├──┼────────┼─────┤
│ 一 │油壓剪          │一把      │
├──┼────────┼─────┤
│ 二 │電纜剪          │一把      │
├──┼────────┼─────┤
│ 三 │緊線器          │二把      │
├──┼────────┼─────┤
│ 四 │防電手套        │一雙      │
├──┼────────┼─────┤
│ 五 │防滑手套        │一雙      │
├──┼────────┼─────┤
│ 六 │橡膠槌頭        │一支      │
├──┼────────┼─────┤
│ 七 │自製鐵勾        │一支      │
├──┼────────┼─────┤
│ 八 │鐵撬            │一支      │
├──┼────────┼─────┤
│ 九 │鋼索            │一條      │
├──┼────────┼─────┤
│ 六 │拉繩            │三條      │
├──┼────────┼─────┤
│ 十 │自製鋼勾拉繩    │二條      │
├──┼────────┼─────┤
│十一│鐵扣環          │十一個    │
└──┴────────┴─────┘
┌─────────────────┐
│附表二：                          │
├──┬────────┬─────┤
│編號│扣案物名稱      │數量      │
├──┼────────┼─────┤
│ 一 │鐵鎚            │一支      │
├──┼────────┼─────┤
│ 二 │開箱器          │二支      │
├──┼────────┼─────┤
│ 三 │鐵            │一支      │
├──┼────────┼─────┤
│ 四 │剪刀            │一支      │
├──┼────────┼─────┤
│ 五 │拉線器          │二條      │
├──┼────────┼─────┤
│ 六 │齒輪剪          │一支      │
├──┼────────┼─────┤
│ 七 │活動扳手        │二支      │
├──┼────────┼─────┤
│ 八 │鋸子            │一支      │
├──┼────────┼─────┤
│ 九 │手電筒          │二支      │
├──┼────────┼─────┤
│ 十 │黑色膠帶        │十二捲    │
├──┼────────┼─────┤
│十一│銜接器          │十二個    │
├──┼────────┼─────┤
│十二│銼刀            │十一支    │
├──┼────────┼─────┤
│十三│美工刀          │三支      │
├──┼────────┼─────┤
│十四│美工刀片        │十片      │
├──┼────────┼─────┤
│十五│鉗子            │二支      │
├──┼────────┼─────┤
│十六│六角扳手        │一支      │
├──┼────────┼─────┤
│十七│固定扳手        │一支      │
├──┼────────┼─────┤
│十八│自製開鎖器      │一支      │
├──┼────────┼─────┤
│十九│手套            │十一只    │
└──┴────────┴─────┘


司法院資訊處製作；財團法人民間司法改革基金會備份。
